# 资产收益权和所有权分离及成本的确认问题

提问人：wangba2500 时间：2017-02-19 21:00:37
各位大佬，请教一下 Ａ公司是业主，Ｂ公司是项目总包，承建分布式光伏发电项目，合同约定建设完成后Ａ公司享有４０％的所有权（该所有权５年后无偿转让给Ｂ，虽然约定了所有权，但该部分不享受收益权），Ｂ公司享有６０％的所有权 建设完成后，Ｂ公司享有２５年的运营权，每年按照X元／度销售给Ａ公司，无其他补助 实际执行时，由于未设置项目公司运营，A公司无法将该项目动产的所有权转让给B，但B根据销售给A的电量享受该项目动产的收益权，而B则享受了分布式光伏发电带来低于正常价格的电费 如A直接确认该项目施工成本及合同收入，将导致该项目毛利率为负数，而期后期间销售电费的收入将几乎没有成本 应该如何确认项目的成本及期后期间运营的收益，谢谢

回答人：chenyiwei
如果限定B只能将电力按照约定价格出售给A，不能用作其他用途，B也不能将该光伏电站再转让，则可以考虑采用类似于BOT的会计处理模式，B在施工期间按照所提供的建造服务的公允价值（成本加一定比例毛利）确认建造合同收入，对应的对价为无形资产——特许经营权，在后续 25 年经营期内摊销，计入营业成本，与售电收入相配比。